# 同一资产业务模式变更如何确认收入？

提问人：YeSY1004 时间：2019-08-19 19:55:54
会计新人求助
某一发电企业建造一家电站，前五年将电站发电的收益确认了收入，后来将电站卖了，出售的收益也确认了收入，请问这样是符合准则规定的吗？这种业务模式变更可以视为是合同变更吗？

回答人：chenyiwei
该企业对此类业务有无明确的业务模式规定？一般情况下， 5 年自用，应确认为自身的固定资产；后续处置应作为处置固定资产，确认资产处置损益而不是收入。
但也不排除某些个别例外情形，例如该企业在取得路条和建造光伏电站时就明确其业务模式是择机出售，同时一直在积极寻找接盘方，在暂时没有找到接盘方时自持并享受发电收益。这种情况可能类似于以租代售的楼盘，如果明确该类业务模式的管理办法，且定期评估其状况，达到规定条件时即出售，则也可能可以认可作为一项常规业务模式确认收入。但实务中对此问题的处理应始终从严把握。